dictionaries/da_DK/da_DK.aff
FLAG num
SFX 78 cel lestes/34,90,89 ccel	+GENITIV
SFX 78 del lestes/34,90,89 ddel	+GENITIV
SFX 78 fel lestes/34,90,89 ffel	+GENITIV
SFX 78 gel lestes/34,90,89 ggel	+GENITIV
SFX 78 hel lestes/34,90,89 hhel	+GENITIV
SFX 78 jel lestes/34,90,89 jjel	+GENITIV
SFX 78 kel lestes/34,90,89 kkel	+GENITIV
SFX 78 lel lestes/34,90,89 llel	+GENITIV
SFX 78 mel lestes/34,90,89 mmel	+GENITIV
SFX 78 nel lestes/34,90,89 nnel	+GENITIV
SFX 78 pel lestes/34,90,89 ppel	+GENITIV
SFX 78 qel lestes/34,90,89 qqel	+GENITIV
SFX 78 rel lestes/34,90,89 rrel	+GENITIV
SFX 78 sel lestes/34,90,89 ssel	+GENITIV
SFX 78 tel lestes/34,90,89 ttel	+GENITIV
SFX 78 vel lestes/34,90,89 vvel	+GENITIV
SFX 78 wel lestes/34,90,89 wwel	+GENITIV
SFX 78 xel lestes/34,90,89 xxel	+GENITIV
SFX 78 zel lestes/34,90,89 zzel	+GENITIV

#Verbalsubstantiv
SFX 79 Y 4
SFX 79 0 n e
SFX 79 0 ns e	+GENITIV
SFX 79 0 en [^e]
SFX 79 0 ens [^e]	+GENITIV

#Præfiks uden bindestreg
SFX 81 Y 1
SFX 81 - 0/32,35,36 -	+FUGNING

#Adjektiv, ender på -en, intetkøn -et
SFX 82 Y 2
SFX 82 en et/34 en
SFX 82 en ets/34 en	+GENITIV

#Sammensætning, fugeelement punktum
SFX 83 Y 2
SFX 83 0 x/32,36,35 .	+FUGNING
SFX 83 0 x/33,35,36 .	+FUGNING

#Substantiv, intetkøn, ender på -us, bestemt form ental, erstattes med -et
SFX 84 Y 2
SFX 84 us et/34 us	+BESTEMT_ENTAL
SFX 84 us ets/34 us	+GENITIV

#Substantiv, intetkøn, ender på -us, flertal, erstattes med -er og -erne
SFX 85 Y 4
SFX 85 us er/34 us	+PLUR_UBEK
SFX 85 us ers/34 us	+GENITIV
SFX 85 us erne/34 us	+PLUR_BEK
SFX 85 us ernes/34 us	+GENITIV

#Foreslå ikke
NOSUGGEST 86

#Substantiv, intetkøn, ender på -en, bestemt form -net (stamme -en fjernes)
SFX 87 Y 2
SFX 87 en net/34 en	+BESTEMT_ENTAL
SFX 87 en nets/34 en	+GENITIV

#Sammensætning, fugeelement -t-
SFX 88 Y 2
SFX 88 0 t/32,36,35 .
SFX 88 0 t/33,36,35 .

#Superlativ næst-
PFX 89 Y 1
PFX 89 0 næst .

#Superlativ aller-
PFX 90 Y 1
PFX 90 0 aller .
